臺灣彰化地方法院刑事判決　　　　　　　94年度訴字第2032號
公　訴　人　臺灣彰化地方法院檢察署檢察官
被　　　告　甲○○
上列被告因違反毒品危害防制條例案件，經檢察官提起公訴（94
年度毒偵字第4909號），於本院準備程序中，被告就被訴事實為
有罪之陳述，經裁定改行簡式審判程序，本院判決如下：
    主  文
甲○○施用第一級毒品，累犯，處有期徒刑柒月。扣案之海洛因
壹包（淨重零點壹玖公克）沒收銷燬之。
    事  實
一、甲○○前因施用毒品案件，經本院以88年度毒聲字第2561號
    裁定送觀察、勒戒後，因認有繼續施用之傾向，經本院以88
    年度毒聲字第3064號裁定令入戒治處所施以強制戒治，於民
    國（下同）89年10月27日執行完畢釋放，並於89年11月21日
    由臺灣彰化地方法院檢察署檢察官以89年戒毒偵字第1389、
    1390、1391號為不起訴處分確定。又於90年間因違反著作權
    法案件，經本院於91年10月29日以90年度易字第1223號判決
    判處有期徒刑6月確定，及因偽造文書案件，經本院於91年
    10月3日以91年度訴字第529號判決判處有期徒刑6月確定，
    其後經聲請定應執行刑有期徒刑10月確定，業於92年8月30
    日執行完畢。詎不知悔改，竟基於施用第一級毒品海洛因之
    犯意，於94年9月19日某時許，在彰化縣員林鎮伍倫醫院，
    以將海洛因摻入香菸點火吸食其煙之方式，施用第一級毒品
    海洛因1次。嗣於94年9月20日下午2時30分許，在彰化縣田
    中鎮○○路○段113號旁巷道口，因形跡可疑，經警上前盤查
    ，當場扣得海洛因1包（淨重約0.19公克）。
二、案經彰化縣警察局員林分局報請臺灣彰化地方法院檢察署檢
    察官偵查起訴。
    理  由
一、按除被告所犯為死刑、無期徒刑、最輕本刑為3年以上有期
    徒刑之罪或高等法院管轄第1審案件者外，於前條第1項程序
    進行中，被告先就被訴事實為有罪之陳述時，審判長得告知
    被告簡式審判程序之旨，並聽取當事人、代理人、辯護人及
    輔佐人之意見後，裁定進行簡式審判程序；除簡式審判程序
    及簡易程序案件外，第1審應行合議審判，刑事訴訟法第273
    條之1第1項、第284條之1分別定有明文。本件被告甲○○所
    涉係死刑、無期徒刑、最輕本刑為3年以上有期徒刑之罪或
    高等法院管轄第1審案件以外之罪，並於本院行準備程序時
    就被訴事實為有罪之陳述，本院合議庭依前揭規定，經評議
    結果，裁定改由受命法官獨任行簡式審判程序，先予敘明。
二、上開事實，業據被告甲○○於本院審理時坦承不諱，且被告
    於94年9月20日17時30分許獲案後，經警採集其尿液送驗結
    果，確呈嗎啡陽性反應，有尿液代號與真實姓名對照認證單
    、彰化縣衛生局94年9月27日煙檢字第944293煙毒尿液檢驗
    成績書及詮昕科技股份有限公司94年11月23日4B180083號濫
    用藥物尿液檢驗報告各1紙附卷可稽，又扣案之白粉1包，確
    含海洛因成份（淨重0.19公克），亦有彰化縣警察局員林分
    局毒品初步檢驗報告單、法務部調查局調科壹字第14001226
    8號鑑定通知書各1紙在卷可參，此外復有該海洛因1包扣案
    可資佐證，足徵被告之自白與事實相符，堪以採信。再者，
    被告前因施用毒品案件，經本院裁定送觀察、勒戒後，認有
    繼續施用毒品之傾向，再送強制戒治，於89年10月27日執行
    完畢釋放，並於89年11月21日由臺灣彰化地方法院檢察署檢
    察官以89年戒毒偵字第1389、1390、1391號為不起訴處分確
    定乙情，亦有臺灣高等法院被告全國前案紀錄表及在監在押
    紀錄表等件附卷可按。被告於強制戒治執行完畢釋放後，5
    年內再犯毒品危害防制條例第10條第1項之罪，本件事證明
    確，被告上開犯行洵堪認定，應依法論科。
三、核被告甲○○所為，係犯毒品危害防制條例第10條第1項之
    施用第一級毒品罪。被告為施用第一級毒品海洛因而持有第
    一級毒品之低度行為，應為施用之高度行為所吸收，不另論
    罪。被告於90年間因違反著作權法案件，經本院於91年10月
    29日以90年度易字第1223號判決判處有期徒刑6月確定，並
    因偽造文書案件，經本院於91年10月3日以91年度訴字第529
    號判決判處有期徒刑6月確定，其後經聲請定應執行刑有期
    徒刑10月確定，業於92年8月30日執行完畢，其受有期徒刑
    之執行完畢，五年以內再犯本件有期徒刑以上之罪，為累犯
    ，應依法加重其刑。爰審酌被告前有毒品前科，且歷經強制
    戒治處遇措施，均未能知所收斂而遠離毒害，戒毒意志尚非
    堅定，惟念及被告於犯罪後尚能坦承犯行，暨其犯罪之動機
    、目的、手段、施用毒品之期間、次數等一切情狀，量處如
    主文所示之刑，以示懲儆。扣案之海洛因1包（淨重0.19公
    克），係查獲之毒品，應依毒品危害防制條例第18條第1項
    前段之規定宣告沒收並銷燬之。
據上論斷，應依刑事訴訟法第273條之1第1項、第299條第1項前
段，毒品危害防制條例第10條第1項、第18條第1項前段，刑法第
11條前段、第47條，判決如主文。
本案經檢察官何蕙君到庭執行職務。
中　　華　　民　　國　　94　　年　　12　　月　　30　　日
                  刑事第二庭    法  官  黃齡玉
以上正本證明與原本無異。
如不服本判決，應於判決送達後10日內，向本院提出上訴狀（ 須
附繕本 ）。
中　　華　　民　　國　　94　　年　　12　　月　　30　　日
                                書記官  施嘉玫
